【裁判字號】    97,易,67
【裁判日期】    970219
【裁判案由】    竊盜
【裁判全文】
臺灣雲林地方法院刑事判決                97年度易字第67號
公  訴  人  臺灣雲林地方法院檢察署檢察官
被      告  乙○○
                    國民
上列被告因竊盜案件，經檢察官提起公訴（97年度偵字第18號、
第47號），於本院準備程序進行中，被告就被訴事實為有罪之陳
述，經合議庭裁定由法官一人獨任進行簡式審判程序，判決如下
：
    主  文
乙○○竊盜，處有期徒刑肆月；又攜帶兇器竊盜，處有期徒刑捌
月，扣案螺絲起子壹支沒收之。應執行有期徒刑拾月，扣案螺絲
起子壹支沒收之
    犯罪事實及證據名稱
一、犯罪事實：
(一)、乙○○因缺乏交通工具代步，遂基於意圖為自己不法所有之
    犯意，於民國96年12月23日上午某時，至雲林縣斗六市鎮○
    里○○路30 0號前，持自備鑰匙1 支，竊取丙○○所有車號
    XQ8-510 號機車，得手後據為己有，供己代步使用，嗣於同
    年月30日，因另涉毒品案件，為警至其住處搜索時，發現上
    開機車停放在其雲林縣西螺鎮鹿場里鹿場88號住處前，而悉
    上情。
(二)、又因上開竊得機車為警查獲後，經丙○○領回，而缺乏交通
    工具使用，復基於意圖為自己不法所有之犯意，攜帶其所有
    客觀上足對人身安全產生危害之螺絲起子1 支，於同年月31
    日上午06時許，至雲林縣莿桐鄉○○村○○路2 之5 號前，
    持所攜帶螺絲起子破壞機車電門後將之駛離，竊取甲○○所
    有車號MGN- 282號機車，嗣於97年01月02日上午11時30分許
    ，為警在其上開住處查獲，並扣得螺絲起子1 支，始悉上情
    。
二、程序部分：
    本件被告乙○○所犯均為死刑、無期徒刑、最輕本刑為3 年
    以上有期徒刑以外之罪，被告於準備程序中均就被訴事實為
    有罪之陳述，經法官告知簡式審判程序之旨，並聽取公訴人
    、被告之意見後，合議庭認為適宜，依刑事訴訟法第273 條
    之1 第1 項規定，裁定進行簡式審判程序。又刑事訴訟法第
    159 條第1 項規定：被告以外之人於審判外之言詞或書面陳
    述，除法律有規定者外，不得作為證據。惟同條第2 項例外
    規定：法院以簡式審判程序，不適用之。故本件不適用傳聞
    排除法則有關限制證據能力之相關規定。並得依同法第310
    條之2 之準用同法第454 條之規定製作略式判決書，僅需記
    載犯罪事實、證據名稱及應適用之法條，並得以簡略方式為
    之。
三、證據名稱：
(一)、被害人丙○○之警詢筆錄。
(二)、證人甲○○之偵訊筆錄。
(三)、贓物認領保管單、雲林縣警察局車輛尋獲電腦輸入單、失車
    紀錄單、車籍查詢基本資料詳細畫面各1 紙。
(四)、照片4張。
(五)、扣案螺絲起子1支。
(六)、被告之警詢、偵訊筆錄。
(七)、被告於警詢、偵訊之供述筆錄及於本院審理時之自白。
    被告自白與上述積極證據相符，顯屬真實。本件事證明確，
    被告之竊盜犯行堪以認定。
四、論罪科刑之理由：
(一)、按刑法第321 條第1 項第3 款之攜帶兇器竊盜罪，其所稱「
    兇器」，其種類並無限制，凡客觀上足對人之生命、身體、
    安全構成威脅，具有危險性之兇器均屬之，且祇須行竊時攜
    帶此種具有危險性之兇器為已足，並不以攜帶之初有行兇之
    意圖為必要（最高法院79年臺上字第5253號判例要旨參照）
    。查被告乙○○行竊甲○○機車時，所攜帶之扣案螺絲起子
    ，為鋼質金屬條，一端磨尖呈扁平狀，質地堅硬，總長度
    8.5 公分，磨尖之利刃部分長3.5 公分，客觀上足對人之生
    命、身體、安全造成危險，為可供兇器使用之物，業經檢察
    官勘驗明確，製有勘驗筆錄在卷可稽（見97年度偵字第47號
    卷第23頁）。核被告於犯罪事實(一)所為，係犯刑法第320 條
    第1 項之竊盜罪；又其攜帶扣案螺絲起子，竊盜甲○○之機
    車，其於犯罪事實(二)所為，係犯同法第321 條第1 項第3 款
    攜帶兇器竊盜罪。
(二)、被告前後2 次所犯竊盜犯行，犯意各別，罪名互異，且係於
    不同時間、地點，分別竊取2 位被害人之財物，並無密接不
    可分之情形，亦無接續犯之適用，應予分論併罰。
(三)、本院審酌，被告前有妨害自由、毒品等犯罪前科，素行不佳
    ，家人為避免其一再施用毒品，禁止其騎乘交通工具任意外
    出，其竟因而竊取他人交通工具代步，殊不可取，且所竊取
    機車經被害人丙○○領回後，仍不知悔改，反又於為警查獲
    翌日，將螺絲起子加工磨尖後，持該足以威脅他人生命、身
    體安全之螺絲起子，作為犯罪工具，再竊取被害人甲○○之
    機車，犯罪情節及惡性均不輕，惟被告犯後能坦承犯行，態
    度良好，所竊取機車為警查獲後，均經被害人丙○○、甲○○領回，被害人丙○○、甲○○所受損害非大，為國中肄業
    ，教育程度不高，智識淺薄，未婚，亦無子女及其他一切情
    狀，分別量處如主文所示之刑，並定其應執行之刑。
(四)、扣案螺絲起子1 支，為被告竊取被害人甲○○機車所使用之
    物，且為被告所有，業據被告供述明確，爰依刑法第38條第
    1 項第2 款規定沒收之。至供被告竊取被害人丙○○機車之
    鑰匙1 支，為被告家人所有，且已經被告丟棄於水溝，顯已
    滅失，業據被告供述在卷，爰不予宣告沒收，附此敘明。
五、應適用之法律：
(一)、刑事訴訟法第273 條之1 第1 項、第299 條第1 項前段、第
    310 條之2 、第454 條。
(二)、刑法第320 條第1 項、第321 條第1 項第3 款、第51條第5
    款、第38條第1 項第2 款，刑法施行法第1 條之1 。
本案經檢察官江柏青到庭執行職務。
中    華    民    國    97    年    2     月    19    日
                  刑事第六庭    法  官  李秋瑩
以上正本證明與原本無異。
如不服本判決，應於判決送達後10日內向本院提出上訴狀（須附
繕本）。
                                書記官  邱明通
中    華    民    國    97    年    2     月    19    日
附錄本案論罪科刑法條全文：
中華民國刑法第320條
意圖為自己或第三人不法之所有，而竊取他人之動產者，為竊盜
罪，處5 年以下有期徒刑、拘役或5 百元以下罰金。
意圖為自己或第三人不法之利益，而竊佔他人之不動產者，依前
項之規定處斷。
前二項之未遂犯罰之。
中華民國刑法第321條
犯竊盜罪而有左列情形之一者，處6 月以上、5 年以下有期徒刑
：
一  於夜間侵入住宅或有人居住之建築物、船艦或隱匿其內而犯
    之者。
二  毀越門扇、牆垣或其他安全設備而犯之者。
三  攜帶兇器而犯之者。
四  結夥三人以上而犯之者。
五  乘火災、水災或其他災害之際而犯之者。
六  在車站或埠頭而犯之者。
前項之未遂犯罰之。


司法院資訊處製作；財團法人民間司法改革基金會備份。
